【裁判字號】    92,易,97
【裁判日期】    920630
【裁判案由】    毒品危害防制條例
【裁判全文】
臺灣宜蘭地方法院刑事判決                            九十二年度易字第九七號
    公  訴  人  臺灣宜蘭地方法院檢察署檢察官
    被      告  甲○○
右列被告因違反毒品危害防制條例案件，經檢察官提起公訴（九十二年度毒偵字第一
三二號），本院判決如左：
    主  文
甲○○連續施用第二級毒品，累犯，處有期徒刑拾月。
    事  實
一、甲○○前因違反藥事法、麻醉藥品管理條例等案件，經臺灣高等法院以八十四年
    度上訴字第六七九四號刑事判決判處有期徒刑十月確定，於民國八十六年二月二
    十七日假釋付保護管束，刑期至八十六年三月七日屆滿，以已執行論。嗣因施用
    毒品案件，先後二次經觀察、勒戒後，均認無繼續施用毒品傾向，分別由本院於
    八十七年七月三十日以八十七年度易字第二二二號判決免刑確定，及由臺灣宜蘭
    地方法院檢察署檢察官於八十九年三月三十日以八十九年度毒偵字第六十號、八
    十九年度毒偵字第四一八號為不起訴處分確定。再因施用第二級毒品安非他命（
    下稱安非他命）案件，經本院於九十年八月十四日以九十年度易字第二八七號刑
    事判決判處有期徒刑八月確定；復因施用毒品安非他命案件，經本院於九十年十
    二月十九日以九十年度易字第六二四號刑事判決判處有期徒刑六月確定；及因施
    用第一級毒品海洛因（下稱海洛因）案件，經本院於九十年十二月二十六日以九
    十年度訴字第四四二號刑事判決判處有期徒刑十月確定。詎甲○○猶不知悔改，
    竟基於施用安非他命抵癮之概括犯意，自九十一年初某日時起，至九十一年十二
    月十三日下午某時止，平均四天一次，在宜蘭縣員山鄉○○路○段四四九巷五號
    住處及宜蘭市○○路八十一號二樓處所，以錫箔紙燒烤之方式，連續施用安非他
    命多次。嗣為警於九十一年十二月十四日晚間八時四十五分許，在宜蘭市○○路
    與農權路口查獲，並於同日晚間九時三十分許採集其尿液送鑑定之結果，呈安非
    他命陽性反應，始知悉上情。
二、案經宜蘭縣警察局報請臺灣宜蘭地方法院檢察署檢察官偵查起訴。
    理  由
一、右揭事實，業據被告甲○○到庭坦承不諱，且其為警查獲後，於九十一年十二月
    十四日晚間九時三十分許採集其尿液送請慈濟大學濫用藥物檢驗中心鑑定之結果
    ，呈安非他命陽性反應，有該中心出具之檢驗總表一紙附卷可稽，是其自白要與
    事實相符，應非虛詞，足堪採信。又被告前因施用毒品案件，先後二次經觀察、
    勒戒後，均認無繼續施用毒品傾向，分別由本院於八十七年七月三十日以八十七
    年度易字第二二二號判決免刑確定，及由臺灣宜蘭地方法院檢察署檢察官於八十
    九年三月三十日以八十九年度毒偵字第六十號、八十九年度毒偵字第四一八號為
    不起訴處分確定。再因施用安非他命案件，經本院於九十年八月十四日以九十年
    度易字第二八七號刑事判決判處有期徒刑八月確定；復因施用安非他命案件，經
    本院於九十年十二月十九日以九十年度易字第六二四號刑事判決判處有期徒刑六
    月確定；及因施用海洛因案件，經本院於九十年十二月二十六日以九十年度訴字
    第四四二號刑事判決判處有期徒刑十月確定，有臺灣高等法院被告全國前案紀錄
    表存卷足憑。本件事證已臻明確，被告三犯以上施用毒品犯行洵堪認定，應依法
    論科。
二、核被告甲○○所為，係犯毒品危害防制條例第十條第二項施用第二級毒品罪。而
    其施用毒品前之所持有第二級毒品之低度行為，業已為施用毒品之高度行為所吸
    收，不另論罪。其先後多次施用安非他命抵癮之犯行，時間緊接，方法相同，觸
    犯構成要件相同之罪，顯係基於概括犯意為之，應依刑法第五十六條連續犯之規
    定，論以一罪，並加重其刑。次查，被告前因違反藥事法、麻醉藥品管理條例等
    案件，經臺灣高等法院以八十四年度上訴字第六七九四號刑事判決判處有期徒刑
    十月確定，於八十六年二月二十七日假釋付保護管束，刑期至八十六年三月七日
    屆滿，有前開臺灣高等法院被告全國前案紀錄表各一份在卷可資佐憑，其於有期
    徒刑執行完畢後五年內再犯法定刑有期徒刑以上之本罪，應依刑法第四十七條累
    犯之規定，加重其刑，並遞加重之。爰審酌被告歷經毒品危害防制條例觀察勒戒
    之先行程序助其戒除毒癮後，不但未見成效，嗣因施用毒品，再經本院分別以九
    十年度易字第二八七號、九十年度易字第六二四號、九十年度訴字第四四二號刑
    事判決判處有期徒刑確定，竟再犯本件施用毒品犯行，顯見其已無法依憑己力拔
    除毒癮，實有處以較長刑期予之隔離之必要，方得為其遠離毒害，惟念其坦承犯
    行，態度良好等一切情狀，量處如主文所示之刑，以資警懲。
據上論斷，應依刑事訴訟法第二百九十九條第一項前段，毒品危害防制條例第十條第
二項，刑法第十一條前段、第五十六條、第四十七條判決如主文。
本案經檢察官劉憲英到庭執行職務
中      華      民      國    九十二    年      六      月     三十     日
                                  臺灣宜蘭地方法院刑事第二庭
                                      審判長法  官  黃  永  勝
                                            法  官  鄭  貽  馨
                                            法  官  辜  漢  忠
右正本證明與原本無異。
如不服本判決，應於判決送達後十日內向本院提出上訴狀。（應附繕本）
                                            書記官  林  秀  麗
中      華      民      國    九十二    年      七      月      一      日
附錄本案論罪科刑法條全文
毒品危害防制條例第十條第二項
施用第二級毒品者，處三年以下有期徒刑。


司法院資訊處製作；財團法人民間司法改革基金會備份。
